臺灣高等法院臺中分院刑事判決　　　99年度交上易字第1051號
上　訴　人
即　被　告　張艷玲
選任辯護人　陳盈壽律師
　　　　　　沈靖家律師
上列上訴人因過失傷害案件，不服臺灣臺中地方法院99年度易字
第1191號中華民國99年7月2日第一審判決（起訴案號：臺灣臺中
地方法院檢察署99年度調偵字第134號），提起上訴，本院判決
如下：
    主    文
原判決撤銷。
張艷玲因過失傷害人，處有期徒刑貳月，如易科罰金，以新臺幣
壹仟元折算壹日。
    犯罪事實
一、張艷玲於民國98年4月20日下午5時41分許，駕駛車牌號碼50
    35-LB號自用小客貨車（休旅車款式），沿屬支線道之臺中
    市○區○○街由忠勤街方向往梅川西路方向行駛，行至自治
    街與五權路之無號誌交岔路口時，其應注意行至無號誌之交
    岔路口，應減速慢行，作隨時停車之準備，且支線道車應暫
    停讓幹線道車先行，而依當時情形，並無不能注意之情事，
    竟疏未注意，即貿然駕車進入路口，適有陳旻隆騎乘車牌號
    碼G5S- 696號重型機車，沿屬幹線道之五權路由自立街方向
    往林森路方向之慢車道行駛至上開路口時，亦疏未注意行至
    無號誌之交岔路口時，應減速慢行，注意車前狀況，即貿然
    以時速三、四十公里之速度穿越該路口，致陳旻隆之機車車
    頭與張艷玲之車右前車輪發生擦撞，陳旻隆因而重心不穩，
    人車向右側傾倒，張艷玲所駕駛之上開自用小客貨車亦緊急
    煞車停於原處，張艷玲原應注意其所駕駛之自用小客貨車與
    陳旻隆之機車發生碰撞，如任意移動車輛，恐有不慎壓及陳
    旻隆之虞，竟疏未注意，未立即下車查看，復往前行駛，致
    遭倒下之機車壓住、原欲起身之陳旻隆抽身不及，右腿膝蓋
    處遭張艷玲駕駛之車輛右後車輪輾過，受有右側遠端股骨粉
    碎性骨折、左側膝後十字韌帶牽拉性骨折等傷害。張艷玲於
    肇事後，尚未被有偵查權限之人發覺前其犯行前，即向據報
    前去處理且不知肇事者為何人之警員坦承駕車肇事。
二、案經陳旻隆訴請臺灣臺中地方法院檢察署檢察官偵查起訴。
    理    由
一、證據能力之說明：
  (一)按公務員職務上製作之紀錄文書及證明文書，除顯有不可信
    之情況外，得為證據，刑事訴訟法第159條之4第1款定有明
    文。查卷附道路交通事故現場圖、調查報告表(一)、(二)、臺中
    市○○○道路交通事故初步分析研判表、肇事人自首情形紀
    錄表、職務報告書等，均係到場處理交通事故之警員於審判
    外，本於其知覺、記憶及參與車禍現場處理後，所製作之文
    書，其中有關本案車禍現場之相關車輛行向、撞擊部位、受
    傷程度、現場道路標線等記載，更係員警本於職務、依據現
    場實況作成之紀錄文書，因其負有據實填載之義務，復無利
    害關係，核無顯不可信之情形，且車禍現場歷經相當時日，
    難以重建，實有尊重該等紀錄文書之必要，揆諸前揭規定，
    應認上開文書均有證據能力。
  (二)卷附之中國醫藥大學附設醫院診斷證明書，乃從事醫療行為
    之醫師，依告訴人急診病歷紀錄內容，轉載抄錄所製作，屬
    刑事訴訟法第159條之4第2款所稱從事業務之人於業務上或
    通常業務過程所須製作之證明文書，查無具體事證顯示該診
    斷證明書存有詐偽或虛飾之情事，核無該法條所稱顯不可信
    之特別情況，亦得為作為證據。
  (三)另按被告以外之人於審判外之陳述雖不符刑事訴訟法第159
    條之1至之4等4條之規定，而經當事人於審判程序同意作為
    證據，法院審酌該言詞陳述或書面陳述作成時之情況，認為
    適當者，亦得為證據；當事人、代理人或辯護人於法院調查
    證據時，知有刑事訴訟法第159條第1項不得為證據之情形，
    而未於言詞辯論終結前聲明異議者，視為有前項之同意，同
    法第159條之5定有明文。立法意旨在於傳聞證據未經當事人
    之反對詰問予以核實，原則上先予排除。惟若當事人已放棄
    反對詰問權，於審判程序中表明同意該等傳聞證據可作為證
    據；或於言詞辯論終結前未聲明異議，基於尊重當事人對傳
    聞證據之處分權，及證據資料愈豐富，愈有助於真實發見之
    理念，且強化言詞辯論主義，使訴訟程序得以順暢進行，上
    開傳聞證據亦均具有證據能力。是除前開所述有證據能力之
    證據外，本判決下列引用之其他供述證據，檢察官、被告及
    其選任辯護人於本案辯論終結前，均未爭執各該證據之證據
    能力（被告之選任辯護人僅於本院準備程序中，對告訴人之
    證述爭執其「證明力」，對於其他證據之證據能力均表示無
    意見等語），且各該證據查無不法取供之情形，本院審酌各
    該證據作成時之情況，適合作為本案之證據，依前開規定，
    均有證據能力。
  (四)卷附之肇事現場、2車之車損及比對照片，乃警員依現場及
    實物狀態所攝，雖涉及拍攝者取景、角度等人為因素，然警
    員景物、拍攝角度取捨，目的在使拍攝對象即肇事現場、車
    損狀態、兩車高度對照等情得以真實呈現，應不受拍攝者個
    人好惡及意思表現之介入，因不具供述性，屬於非供述證據
    ，並無傳聞法則之適用，應與一般證物相同處理，且經依法
    踐行調查程序，即不能謂其無證據能力。
二、訊據被告張艷玲固坦承其於前揭時、地，駕車與告訴人陳旻
    隆所騎機車發生碰撞之事實，惟矢口否認有何過失傷害之犯
    行，辯稱：發生車禍時，時值下班尖峰時段，伊慢速行車穿
    越五權路至對向路口處，始被急速行駛而來之告訴人機車撞
    擊右後車門處，伊聽到碰撞聲後就停車，非如告訴人所稱停
    車再開。其右後車輪並未碾過告訴人之右膝，否則以被告之
    車重達1600公斤，如碾過告訴人右腳，卻無皮開肉裂，左腳
    無事，顯與事理不符，本件車禍是因告訴人車速過快，避煞
    不及所致，伊並無過失云云，然查：
  (一)被告張艷玲於前揭時、地，駕駛車牌號碼5035-LB號自用小
    客貨車，與告訴人所騎車牌號碼G5S-696號重型機車發生碰
    撞，告訴人因該車禍受有右側遠端股骨粉碎性骨折、左側膝
    後十字韌帶牽拉性骨折之傷害等情，業據告訴人陳旻隆指證
    明確，並有道路交通事故現場圖、調查報告表(一)、(二)、臺中
    市○○○道路交通事故初步分析研判表、道路交通事故談話
    紀錄表、肇事現場照片、中國醫藥大學附設醫院診斷證明書
    1份在卷可為佐證。
  (二)被告張艷玲固辯稱：告訴人機車撞擊伊車之位置係右後車門
    處，伊車右後輪並無碾壓告訴人右腳云云，然查：
  (1)本件車禍發生後，被告於同日晚間6時50分經警員黃俊宇製
    作談話紀錄表即稱：「…當時我車已通過五權路、自治街路
    口，然後聽到碰一聲，在我車尾靠右後車門，我完全沒有看
    見對方車的行向…發生後才知道對方車的前車頭與我後車尾
    碰撞…當時我和對方車碰撞後，我車停止下車查看，我車沒
    有壓到對方的腳」等語，是被告既未於肇事時親眼目擊來車
    行向，則所稱「前車頭與我後車尾碰撞」云云，顯係被告肇
    事後依據兩車受損情形之推斷而已，此見下述被告之自用小
    客貨車右側車身，於右後車門計有4處擦刮或凹陷痕跡，被
    告猶指出4處中最靠車尾之凹痕為撞擊處（見臺灣臺中地方
    法院檢察署98年度他字第4703號卷，下稱他字卷第9頁背面
    下方照片）等情即明，是被告既以其車身擦刮痕跡，取對其
    最有利位置，指稱告訴人機車撞擊伊車處，自難輕信。且肇
    事後，被告駕駛之自用小客貨車已移動現場，而告訴人之機
    車倒置右距路邊3.7公尺處，有道路交通事故現場圖之記載
    可憑，故前述被告所稱與告訴人機車碰撞後，旋停車查看，
    並否認其車碰撞後有再次移動云云，亦非可採。
  (2)然同日晚間7時5分許，告訴人在中國醫藥大學附設醫院接受
    前開同一警員詢問時陳稱：「我駕車由自立街沿五權路往林
    森路方向直行慢車道，無號誌，我直行時我看見對方車停路
    口中間，對方車往前開時，我看見林森路的號誌為綠燈，我
    旁邊的車也往前行駛，我也跟著往前行駛，我往前行駛，我
    看見對方的車就煞車，我車頭與對方車右前車門碰撞後，我
    就倒地，對方車右後車輪壓過。」，並補充說明稱：「當時
    我車前輪與對方『右前輪』碰撞，稍微卡住，我就人車倒地
    機車壓在身上，我車身有沒有與對方車身發生碰撞，我不清
    楚，我倒地之後，對方還往前行駛，對方車右後輪輾過我的
    右腳。」等語（見他字卷第30、31頁），嗣於原審審理時結
    證稱：「我車頭斜板最前端撞到被告的右前車輪，我是直行
    前進，所以是垂直碰撞，碰撞後我人跟機車都往右側倒，被
    告的車子在碰撞當時就停住，我倒下的時候車子有向我的右
    方往被告的車身方向偏過去，機車的右邊把手夾在我右邊腋
    下，當時我還沒有受傷，我把機車扶起來打算起身的時候，
    還沒有完全起身，我的右腳當時剛好在被告車身兩車門中柱
    下，結果被告突然又將車子往前直行，我當時的腳尖有朝向
    左前方，結果被告的右後車輪就壓過我右腿的膝蓋，我左腿
    是在另外一邊沒有被壓到」（見原審卷第47頁背面）等語，
    告訴人指述其機車撞擊被告自用小客貨車之位置，尚無前後
    不一、相互矛盾情事，且為自己親身之經歷，非不可採。
  (3)再依本案車禍後由警員拍攝之雙方車損照片所示，告訴人機
    車前斜狀導流板前端脫離（見他字卷第9頁背面上方照片）
    、導流板中左側近左方向燈處破損1處（見上開卷第9頁下方
    照片）、機車踏板左側飾片脫離（見上開卷第7頁背面下方
    照片），而被告之自用小客貨車右側車身鈑金計有以下6處
    之擦刮或凹陷痕跡：右前車門飾條下方約2道「連續、水平
    」刮痕（見上開卷第12頁背面、第13頁照片）、右後車門下
    緣凹陷1處；飾條下「垂直」刮痕1處；右後車門輪弧右側近
    飾條下方凹痕1處（見上開卷第11頁背面下方、第12頁照片
    ）；右後車門輪弧右上側近門把下方凹陷1處（見上開卷第9
    頁背面下方、第10頁上方照片）。被告雖辯稱上開右後車門
    處為第一撞擊位置，右後車門輪弧右上方凹陷略與告訴人（
    原審判決誤載為被告）機車把手高度相當云云。然依前所述
    ，被告之自用小客貨車右側車門，計有4處擦刮或凹陷痕跡
    ，倘右後車門處為第一撞擊位置，則此4處何者為第一撞擊
    「點」？又如何解釋其右前車門飾條下方約2道「連續、水
    平」刮痕之造成原因？經原審囑託臺中市警察局第一分局就
    被告之車輛與告訴人之機車進行高度比對、拍攝照片，上開
    被告自用小客貨車之右後車門輪弧右上側近門把下方之凹陷
    處，距地面高度約為82公分（見原審卷第30頁），經原審提
    示該凹陷處予證人即告訴人陳旻隆辨識結果，證人陳旻隆已
    明確證稱該處並非第一撞擊處，且告訴人之機車直立時把手
    位置較高，如該凹陷處係告訴人之機車把手碰撞所致，則碰
    撞時之機車位置應略與被告之車輛位於同側且呈傾斜狀始有
    可能（參酌同卷第35頁照片）。況本件車禍發生時，被告係
    沿臺中市○○街由忠勤街方向往梅川西路方向行駛，告訴人
    則係由五權路由自立街方向往林森路方向行駛，此業經渠2
    人供明在卷，是2車行進路線並非同向，而係垂直相向，參
    以告訴人騎乘之機車前方復有斜狀之導流板，撞擊後之損壞
    情形已為前述，把手處並無受損情形，顯以證人即告訴人陳
    旻隆前揭所證2車是垂直碰撞乙節為可採信。
  (4)而本院依被告聲請，復將本件送請國立交通大學鑑定，鑑定
    意見以：「警方針對車損高度比對結果，小貨車車門下緣高
    度約40-45公分，機車擋風板最前端高度約45-50公分；汽車
    與機車在煞車時，會因動能慣性作用而出現車身下壓，使得
    前懸高度瞬間下降，繼而回彈。前述之比對高度範圍尚未違
    背兩車接觸情狀，惟小貨車右前門兩道水平刮痕，前斷後端
    高度小於後段前端高度，且後段往後高度呈現下降趨勢，並
    不符合遭側向機車接近擦觸之跡象；則應可推斷機車前端最
    先係與小貨車右側後半部觸擊，復因小貨車往前行駛，而以
    車身右側數處續與機車擦觸」等語（見本院卷第56頁），似
    認告訴人之機車前端最先與被告自用小客貨車「右側後半部
    」觸擊，復因被告之車往前行駛，車身右側數處續與機車擦
    觸云云。然依前所述，被告之自用小客貨車右側車門，計有
    4 處擦刮或凹陷痕跡，倘如鑑定意見對於告訴人機車擋風板
    高度及被告之車車門下緣高度，二車在接觸時高度變化之敘
    述，則其可能之最初接觸位置係在「右後車門下緣凹陷」（
    見他字卷第12頁），惟該凹陷處約正上方飾條下猶有1垂直
    刮痕（高度約在63公分左右），而告訴人機車擋風板又係機
    車垂直碰撞時之最突出處，果被告機車擋風板最初撞擊被告
    右後車門下緣處，前懸繼而回彈，又如何造成該凹陷約正上
    方飾條下之垂直刮痕？且若「右前門兩道水平刮痕，前段後
    端高度小於後段前端高度，且後段往後高度呈現下降趨勢，
    並不符合遭側向機車接近擦觸之跡象」，則後車門除上開凹
    陷處（高度約40公分處），依序為飾條垂直刮痕（高度約63
    公分）、右後車門輪弧右側近飾條下方凹痕（高度約63公分
    ）、右後車門輪弧右上側近門把下方凹陷（高度約82公分）
    ，擦痕高度呈遞增狀態，告訴人機車最初撞擊該凹陷處後傾
    倒，焉有復因被告之車往前行駛，陸續造成高度遞增擦痕之
    可能？是該鑑定意見書就此被告機車前端最先被告自用小客
    貨車右側後半部觸擊之認定，應有所誤，為本院所不採。
  (5)綜合以上分析，告訴人陳旻隆指證上開2車係垂直碰撞為可
    採，且其第一撞擊點應為被告之車右前輪，蓋核對2車高度
    比對照片，機車擋風板最前端高度與被告之車右前輪高度尚
    無不合之處，縱依被告車損照片所示，其右前輪鋼圈之內圈
    有「環狀」擦痕，被告辯稱係之前與路邊安全島摩擦所致（
    見上訴理由(一)狀），但除上開環狀擦痕尚有1條非環狀擦痕
    （見他字卷第14頁下方照片），則告訴人指稱其車頭斜板垂
    直撞擊被告右前車輪，亦非不可採。又告訴人於警員初詢時
    即稱碰撞後有「稍微卡住」，依前述國立交通大學鑑定意見
    所述「小貨車車門下緣高度約40-45公分，機車擋風板最前
    端高度約45-50公分；汽車與機車在煞車時，會因動能慣性
    作用而出現車身下壓，使得前懸高度瞬間下降」，而告訴人
    機車撞擊被告右前車輪後，或因被告之車未即時停煞，機車
    擋風板與被告右前車輪框或前車門下緣「稍微卡住」實不無
    可能。告訴人復於原審審理時指證：「我倒下的時候車子有
    向我的右方往被告的車身方向偏過去，機車的右邊把手夾在
    我右邊腋下，當時我還沒有受傷，我把機車扶起來打算起身
    的時候，還沒有完全起身，我的右腳當時剛好在被告車身兩
    車門中柱下，結果被告突然又將車子往前直行，我當時的腳
    尖有朝向左前方，結果被告的右後車輪就壓過我右腿的膝蓋
    」等語，由此可見，告訴人機車垂直撞擊被告右前車輪後，
    其人車有向右傾倒之情，且因機車與被告之車有稍微卡住，
    機車右邊把手夾在告訴人右腋下，告訴人出力欲自行將機車
    移動、扶正之時，被告復將車子往前直行，以致機車與被告
    右側車身接觸，依序造成右前車門飾條下方約2道連續之水
    平刮痕、右後車門飾條下垂直刮痕、右後車門輪弧右側近飾
    條下方凹痕（高度均相當）。雖前開鑑定意見認「右前門兩
    道水平刮痕，前段後端高度小於後段前端高度，且後段往後
    高度呈現下降趨勢，並不符合遭側向機車接近擦觸之跡象」
    ，惟參酌告訴人所述當時情況，其正出力將「稍微卡住」的
    機車扶正，被告突將車子往前直行等語，是在此瞬間，告訴
    人之施力方向、動作造成前開水平刮痕不一致之情形，亦不
    難想像，故無礙於本院之前開認定。
  (6)又本件車禍發生後，告訴人經送中國醫藥大學附設醫院急救
    ，受有右側遠端股骨粉碎性骨折、左側膝後十字韌帶牽拉性
    骨折之傷害等情，有中國醫藥大學診斷證明書附卷可憑，告
    訴人確因本件車禍受傷至堪認定。故前開告訴人所證其第一
    次碰撞時尚未受傷，係因被告突然將車子往前直行，右膝遭
    被告之車右後車輪碾壓受傷等語，若無其情，告訴人焉有如
    此迂迴之指陳受傷過程之必要？且告訴人車禍後右腿膝蓋上
    方確有一帶狀紅腫壓輾痕跡，亦有車禍後拍攝之傷勢照片可
    參（見同上卷第10頁背面），依所受傷勢嚴重程度（右側遠
    端股骨「粉碎性骨折」）及部位觀之，亦足資佐證告訴人指
    訴遭被告之車輪輾壓過右腿膝蓋處等情，在在均與事實相符
    。則被告以其車重1600公斤，如碾過告訴人右腳，卻無皮開
    肉裂之情，指摘與常情不符，洵不足採。
  (三)按汽車行經無號誌之交岔路口，應減速慢行，作隨時停車之
    準備；又汽車行至無號誌之交岔路口，支線道車應暫停讓幹
    道車先行。道路交通安全規則第93條第1項第2款、第102條
    第1項第2款分別訂有明文。本件車禍地點為臺中市○區○○
    路與自治街之無號誌交岔路口，告訴人行駛之五權路幅甚寬
    ，為雙向四車道、設有中央分向島、慢車道、快慢車道間設
    劃分島，而被告行駛之自治街路口設有「讓路線」，有卷附
    道路交事故現場圖及現場照片可參，即被告為支線道車，告
    訴人為幹道車，被告為汽車駕駛人本應注意上開規定，於行
    經該肇事交岔路口時減速慢行，注意左右來車，作隨時停車
    之準備，並應暫停讓告訴人之幹道車先行，然依證人即告訴
    人於原審審理所證：「我走五權路行經自治街路口時，有看
    到被告之車子停在自治街口，即現場圖上左側之自治街口，
    當時她有稍微進入十字路口，但還沒有到路口中央。因當時
    有下毛毛雨，我有稍微減速，當時與被告同向的前方並沒有
    其他車，我還沒有到路口前就看到被告的車已經開過來了，
    我趕快煞車，但來不及就碰撞到被告的車」，及被告車禍後
    經警製作談話紀錄時自陳：我完全沒有看見對方車的行向等
    語（見98年度他字卷第4703號第28頁），參以前述，本院所
    認定告訴人與被告之第一撞擊處為被告之車右前車輪處，則
    被告於通過肇事路口時，確有未注意左右來車及讓幹道車先
    行之疏失，以致二車發生碰撞，被告確有過失，卷附臺灣省
    臺中市車輛行車事故鑑定委員會臺中市區980202號鑑定意見
    書亦同此認定，經本院復送請臺灣省行車事故覆議鑑定委員
    會暨國立交通大學鑑定，對肇事責任歸屬之認定猶無不同。
    又被告於雙方發生碰撞後，竟疏未注意下車查看，於告訴人
    欲將機車扶正之時，復往前行駛，致告訴人閃避不及，右腿
    膝蓋處遭被告之車右後車輪輾過，受有右側遠端股骨粉碎性
    骨折、左側膝後十字韌帶牽拉性骨折等傷害，均如前述。查
    被告與告訴人素不相識，雙方出於偶然而肇事碰撞，衡情被
    告應無故意輾壓告訴人之可能，顯係肇事後處置不當之疏失
    ，而被告因疏失導致二車發生碰撞於前，復因碰撞後處置不
    當，確有過失，其過失行為與告訴人受傷間具有相當因果關
    係，堪可認定。至告訴人亦疏未注意行經無號誌交岔路口應
    減速慢行、注意車前狀況，致撞及被告之車，就本件二車碰
    撞事故，同有過失，為肇事之次因，亦有前揭鑑定意見可憑
    。然肇事主因及肇事次因，究屬民事請求損害賠償，被告能
    否主張過失相抵之問題，尚無礙於被告過失傷害刑事罪責之
    成立。另上開臺灣省臺中市車輛行車事故鑑定委員會鑑定意
    見認定本件車禍係被告之車「右前門」先遭告訴人機車車頭
    撞及，另國立交通大學鑑定意見認告訴人之機車前端最先與
    被告自用小客貨車「右側後半部」觸擊，俱與本院綜合被告
    、告訴人雙方之陳述及全案卷證資料之前開認定不符，所據
    理由概詳述如前，不再一一敘明。從而，本案事證明確，被
    告犯行堪以認定。
三、核被告所為，係犯刑法第284條第1項前段之過失傷害罪。查
    被告於肇事後，於犯罪未被有偵查權限之人發覺前，即主動
    向據報前去處理且尚不知肇事者為何人之警員坦承駕車肇事
    ，有臺中市○○○道路交通事故肇事人自首情形紀錄表1份
    在卷可憑（見他字卷第33頁），雖其就車禍之肇事原因嗣有
    所爭執，惟此乃其作為被告刑事防禦權之正當行使，被告既
    已坦承肇事，並接受本院裁判，本院認仍符合自首之規定，
    爰依刑法第62條前段之規定，減輕其刑。
四、原審經審理結果，認為被告上開犯行，事證明確，予以論罪
    科刑，固非無見。惟按量刑之輕重，雖屬事實審法院得依職
    權自由裁量之事項，刑事審判旨在實現刑罰權分配的正義，
    故法院對有罪被告之科刑，應符合罪刑相當之原則，使輕重
    得宜，罰當其罪，以契合社會之法律感情。又按科刑時應以
    行為人之責任為基礎，並審酌一切情狀，尤應注意下列事項
    ，為科刑輕重之標準：「一、犯罪之動機、目的。二、犯罪
    時所受之刺激。三、犯罪之手段。四、犯罪行為人之生活狀
    況。五、犯罪行為人之品行。六、犯罪行為人之智識程度。
    七、犯罪行為人與被害人之關係。八、犯罪行為人違反義務
    之程度。九、犯罪所生之危險或損害。十、犯罪後之態度。
    」此為刑法第57條所明定。故事實審法院於依職權自由裁量
    科刑時，仍應受依刑法第57條所規定之科刑標準審酌及須合
    於比例原則、公平原則之限制，並本於修復式司法之理念，
    兼顧被害人權益，以確保其受害之彌補，否則其判決之量刑
    即難謂妥適。查被告所犯過失傷害罪，其法定刑為6月以下
    有期徒刑、拘役或5百元以下罰金。且被告有自首減輕其刑
    之適用，已如前述，原審亦同此認定。告訴人雖受有右側遠
    端股骨粉碎性骨折、左側膝後十字韌帶牽拉性骨折之傷害，
    然參酌上開3件鑑定意見均認本件車禍被告為肇事主因，但
    告訴人係肇事次因，是原審依法減輕其刑後，猶量處被告法
    定刑中度以上之刑，即有期徒刑4月，自嫌過重，不符合罪
    刑相當之原則。故被告以其無過失為由提起上訴，雖無理由
    ，然原判決即有上開可議之處，自屬無可維持，應由本院予
    以撤銷改判。爰審酌被告因過失釀成本案交通事故，為肇事
    主因，告訴人受傷程度非輕，亦屬肇事次因，及被告與告訴
    人雙方迄今未能達成和解，雙方實因賠償金額差距過大所致
    （見本院審判筆錄）暨被告罹有胰臟惡性腫瘤之重大傷病，
    亦為九二一地震之受災戶（見本院卷第90、91頁）等一切情
    狀，量處如主文第2項所示之刑，並諭知易科罰金之折算標
    準。
據上論斷，應依刑事訴訟法第369條第1項前段、第364條、第299
條第1項前段，刑法第284條第1項前段、第62條前段、第41條第1
項前段，刑法施行法第1條之1、第2項前段，判決如主文。
本案經檢察官李月治到庭執行職務。
中    華    民    國   100    年    9     月    29    日
            刑事第六庭    審判長法  官  李  文  雄
                                法  官  黃  小  琴
                                法  官  王  邁  揚
以上正本證明與原本無異。
不得上訴。
                                書記官  陳  信  和
中    華    民    國   100    年    9     月    29    日
附錄論罪科刑法條全文
中華民國刑法第284條第1項前段
因過失傷害人者，處 6 月以下有期徒刑、拘役或 5 百元以下罰
金。